臺灣高等法院刑事裁定
109年度抗字第1335號
抗  告  人  
即  受刑人  吳敬仁



上列抗告人因聲請定其應執行刑案件，不服臺灣基隆地方法院中
華民國109年7月9日裁定（109年度聲字第687號），提起抗告，
本院裁定如下：
    主  文
抗告駁回。
    理  由
一、原裁定略以：抗告人即受刑人（下稱抗告人）甲○○因強制性
    交等案件，經法院分別判處如附表所示之刑確定。附表各編
    號所示之罪，分別有處不得易科罰金之刑及得易科罰金之刑
    ，合於修正後刑法第50條第1項但書第1款之情形，須經抗告
    人請求檢察官聲請定其應執行刑者，始得依第51條規定定之
    。茲抗告人已具狀請求檢察官就如附表所示之罪，聲請合併
    定應執行刑，檢察官聲請定其應執行刑，原審審核認聲請為
    正當，並具體審酌整體犯罪過程之附表所示各罪，自各行為
    彼此間之關聯性以觀，其所犯各罪之犯罪時間、行為侵害之
    法益、各罪對法益侵害之加重效應，及罪數所反應行為人人
    格及犯罪傾向等情狀為整體評價，裁定應執行有期徒刑6年8
    月等語。
二、抗告意旨略以：原裁定所定之執行刑，自形式上觀察，固未
    逾越法律之外部性界限，然犯罪時間緊密者，應酌定較低之
    執行刑，且抗告人正值壯年、家庭美滿，於社會上從事國際
    物流之正當職業，為此請從輕定其應執行刑云云。
三、按裁判確定前犯數罪者，併合處罰之；又數罪併罰有二裁判
    以上，宣告多數有期徒刑者，於各刑中之最長期以上，各刑
    合併之刑期以下，定其刑期，但不得逾30年，觀諸刑法第50
    條第1項前段、第53條及第51條第5款規定甚明。再者，執行
    刑之量定，係屬法院自由裁量之職權，倘所酌定之刑，並未
    違背刑法第51條各款所定的方法或範圍（即法律的外部性界
    限），亦無明顯違背公平、比例原則或整體法律秩序的理念
    （即法律的內部性界限）者，即不得任意指為違法或不當。
四、經查：本件抗告人因犯如附表編號1至5所示之罪，經法院分
    別判處如附表編號1至5所示之刑確定在案，有各該裁判書、
    本院被告前案紀錄表及刑事聲請狀各1件附卷可稽，茲檢察
    官聲請定其應執行之刑，原審審核認其聲請為正當，爰依各
    罪所宣告之有期徒刑為基礎，於各刑中之最長期以上（有期
    徒刑3年10月），各刑合併之刑期以下（有期徒刑8年8月）
    ，裁定應執行刑為有期徒刑6年8月，並未逾越刑法第51條第
    5款所定之外部性界限，亦未較重於附表編號1、2前所定應
    執行刑（有期徒刑3年）、附表編號4、5前所定應執行刑（
    有期徒刑3月），加計附表編號3所示之刑（有期徒刑3年10
    月）刑度之總合（3年＋3月＋3年10月＝7年1月），原裁定已就
    抗告人之人格特性、犯罪情節、所侵害之法益及行為次數等
    一切情狀為整體評價，給予適當酌減，並未逾越法律之外部
    性界限及不利益變更禁止原則，亦無違反公平、比例及罪刑
    相當原則等法律內部性界限之情形，核屬法院裁量職權之適
    法行使，自無不合。抗告意旨以前開情詞指摘原裁定不當，
    係屬對原審自由裁量職權之適法行使，任意指摘，自無足採
    ，本件抗告核無理由，應予駁回。
據上論斷，應依刑事訴訟法第412 條，裁定如主文。
中　　華　　民　　國　　109 　年　　8 　　月　　13　　日
                  刑事第二十三庭審判長法　官  李釱任
                                      法　官  梁耀鑌
                                      法　官  連育群
以上正本證明與原本無異。
如不服本裁定，應於收受送達後五日內向本院提出再抗告狀。
                                      書記官  廖紫喬
中　　華　　民　　國　　109 　年　　8 　　月　　14　　日